【裁判字號】    90,易,636
【裁判日期】    900518
【裁判案由】    違反保護令
【裁判全文】
臺灣彰化地方法院刑事判決                            九十年度易字第六三六號
    公  訴  人  臺灣彰化地方法院檢察署檢察官
    被      告  乙○
右列被告因違反保護令案件，經檢察官提起公訴（九十年度偵字第一九五三號），本
院判決如左：
    主      文
乙○連續違反法院民事通常保護令所為禁止實施身體或精神上不法侵害之行為、直接
或間接騷擾行為及遠離住居所之裁定，處有期徒刑伍月，如易科罰金，以參佰元折算
壹日。
        事  實
一、乙○係甲○○之同居人，二人間具有家庭暴力防治法第三條第二款所定之家庭成
    員關係，並曾於民國（下同）八十九年間違反保護令案件，經台灣彰化地方法院
    檢察署檢察官提起公訴，經台灣高等法院台中分院判處有期徒刑三月確定，仍不
    知悔改；明知其曾於八十九年九月二十八日經臺灣彰化地方法院依家庭暴力防治
    法第十三條規定，以八十九年度家護字第一○二號民事通常保護令裁定令其不得
    對甲○○實施身體或精神上不法侵害，不得直接或間接騷擾甲○○，應離甲○○
    居住之彰化縣溪湖鎮○道街一七九巷十號處所至少一百公尺。竟仍基於違反上開
    民事通常保護令之概括犯意，先於九十年一月十四日上午，至甲○○前揭住處，
    徒手毀損屋內電視、椅子、桌子及門等物品；復於同年三月十日下午五時許，又
    至甲○○前揭住處，用力丟擲椅子，使甲○○因閃避不及而受有左膝挫傷、皮下
    瘀血之傷害，並使大門玻璃及廚房門板均因而毀損，連續違反法院所為前述裁定
    。
二、案經被害人甲○○訴由彰化縣警察局溪湖分局報請台灣彰化地方法院檢察署檢察
    官偵查起訴。
        理  由
一、訊據被告乙○固坦承於前揭時地至被害人住處騷擾之事實，惟否認有違反保護令
    犯行，辯稱：伊至被害人住處係因伊無處可住，經被害人同意先暫住該處，因被
    害人聚眾賭博，吵至深夜，經勸阻不聽，伊才生氣云云；經查，被告右揭犯行，
    業經告訴人甲○○指訴綦詳，且有本院八十九年度家護字第一０二號保護令影本
    一紙及照片六幀在卷可稽，被告雖稱進入被害人住所有經其同意云云，然為被害
    人否認，被告亦未能提出有利之證據以實其說，其所辯顯不足採，本件事證明確
    ，被告犯行堪予認定。
二、核被告乙○所為，係犯家庭暴力防治法第五十條第一、二、四款及刑法第二百七
    十七條第一項、第三百五十四條之罪。被告第二次所犯傷害及毀損犯行間，有方
    法、結果之牽連關係，為牽連犯，應從一重之傷害罪論斷。又被告所犯上開第一
    次毀損及違反保護令罪間、第二次傷害及違反保護令罪間，均為一行為觸犯數罪
    名，皆為想像競合犯，依法各從一重之違反保護令罪論處。被告先後違反保護令
    犯行，時間緊接，顯係基於概括之犯意，觸犯構成要件相同之罪名，應依連續犯
    論以一罪，並加重其刑。爰審酌被告前曾違反保護令仍不知悔改，犯罪之動機、
    手段、方法、所生之危害及犯罪後之態度等一切情狀，量處如主文所示之刑，並
    諭知易科罰金之折算標準。
三、被害人於警訊中表明提出傷害及毀損告訴，檢察官漏未提起公訴，係有不當，因
    與起訴部分有想像競合犯之事實上一罪關係，本院自得一併審究，附此敘明。
據上論斷，應依刑事訴訟法第二百九十九條第一項前段，家庭暴力防治法第五十條第
一、二、四款，刑法第十一條前段、第五十六條、第二百七十七條第一項、第三百五
十四條、第五十五條、第四十一條第一項，罰金罰鍰提高標準條例第一條前段、第二
條，判決如主文。
本案經檢察官丙○○到庭執行職務。
中      華      民      國      九十    年      五      月      十八    日
                                  臺灣彰化地方法院刑事第二庭
                                        法      官   謝  仁  棠
右正本證明與原本無異。
如不服本判決，應於判決送達後十日內，向本院提出上訴狀( 須附繕本 )。
                                        法院書記官   于  淑  真
中      華      民      國      九十    年      五      月     二十二   日
家庭暴力防治法第五十條
違反法院第十三條、第十五條所為之下列裁定者，為本法所稱之違反保護令罪，處三
年以下有期徒刑、拘役或科或併科新臺幣十萬元下罰金：
一、禁止實施家庭暴力行為。
二、禁止直接或間接騷擾、接觸、通話或其他連絡行為。
三、命遷出住居所。
四、遠離住居所、工作場所、學校或其他特定場所。
五、命完成如害人處遇計畫：戒癮治療、精神治療、心理輔導或其他治療、輔導。
刑法第二百七十七條
傷害人之身體或健康者，處三年以下有期徒刑，拘役或一千元以下罰金。
犯前項之罪，因而致人於死者，處無期徒刑或七年以上有期徒刑，致重傷者，處三年
以上，十年以下有期徒刑。
刑法第三百五十四條
毀棄、損壞前二條以外之他人之物或致令不堪用，足以生損害於公眾或他人者，處二
年以下有期徒刑、拘役或五百元以下罰金。


司法院資訊處製作；財團法人民間司法改革基金會備份。
